臺灣臺南地方法院刑事判決　　　　　　　 94年度訴字第332號
公　訴　人　臺灣臺南地方法院檢察署檢察官
被　　　告　乙○○
上列被告因毒品危害防制條例案件，經檢察官提起公訴（94年度
營毒偵字第88號）及移送併辦（94年度營毒偵字第162,202號）
，被告就犯罪事實為有罪之陳述，本院裁定進行簡式審判程序，
判決如下：
    主  文
乙○○施用第一級毒品，累犯，處有期徒刑柒月；又連續施用第
二級毒品，累犯，處有期徒刑捌月。應執行有期徒刑壹年貳月。
    事  實
一、乙○○有多次施用第二級毒品安非他命（以下簡稱安非他命
    ）之前科，其中因施用安非他命毒品案件，經臺灣臺南地方
    法院檢察署檢察官聲請強制戒治並提起公訴，先由本院以八
    十九年度毒聲字第三七九三號裁定送強制戒治，並經臺灣高
    等法院臺南分院以九十年度上易字第一○七○號判處有期徒
    刑一年，於九十年八月七日確定，強制戒治部分於九十年八
    月二十七日執行完畢釋放，乃接續執行上開有期徒刑一年，
    於九十二年四月二十六日執行完畢。詎乙○○仍未戒除毒癮
    ，竟分別基於施用第一級毒品海洛因（以下簡稱海洛因）之
    犯意，以及施用安非他命之概括犯意，於上開強制戒治執行
    完畢釋放後五年內之：(一)九十四年一月四日某時許，在臺南
    縣六甲鄉○○村○○街三四七巷五六號住處內，以將海洛因
    摻入香菸點火燒烤吸食之方式，施用海洛因一次。(二)九十四
    年一月六日起至同年月三十一日止，在上開住處、臺南縣白
    河鎮○○路五三號「金山旅社」二○一號房間內、臺南縣柳
    營鄉果毅村神農大帝廟旁廁所內等處，以將安非他命放在鋁
    箔紙上點火燒烤之方式，連續施用安非他命多次。嗣為警於
    九十四年一月六日、二十七日、三十一日，分別在上開處所
    當場查獲，經採集乙○○之尿液送驗後，發現有嗎啡及安非
    他命陽性反應，始知上情。
二、案經臺南縣警察局白河分局、新營分局報告臺灣臺南地方法
    院檢察署檢察官偵查後提起公訴及移送併辦。
    理  由
一、本件被告所犯為死刑、無期徒刑、最輕本刑為三年以上有期
    徒刑以外之罪，亦非屬高等法院管轄之第一審案件，其於準
    備程序進行中，先就被訴事實為有罪之陳述，經法官告知簡
    式審判程序之旨，並聽取被告及公訴人之意見後，依刑事訴
    訟法第二百七十三條之一第一項、第二百七十三條之二等規
    定，裁定由受命法官獨任進行簡式審判程序，且不受同法第
    一百五十九條第一項、第一百六十一條之二、第一百六十一
    條之三、第一百六十三條之一及第一百六十四條至第一百七
    十條所規定證據能力認定及調查方式之限制，合先敘明。
二、上揭犯罪事實，業據被告於本院審理時自白承認（見本院卷
    第一二二頁），而被告經臺南縣警察局白河分局、新營分局
    警員分別實施採尿，送長榮大學毒物研究中心依據酵素免疫
    分析法ＥＩＡ為初步檢驗，並以氣相層析質譜儀法（ＧＣ＼
    ＭＳ）確認檢驗結果，確呈嗎啡及安非他命陽性反應，有上
    開單位出具之確認報告及採尿送驗編號名冊各三份附卷可憑
    （見警卷第七、八頁，併辦第一六二號警卷第五、六頁，併
    辦第二○二號警卷第五、六頁），足認被告自白確與事實相
    符。綜上，本案事證明確，被告犯行應堪認定。
三、論罪科刑：
  (一)按觀察、勒戒或強制戒治執行完畢釋放後，五年內再犯毒品
    危害防制條例第十條之罪者，檢察官應依法追訴，同條例第
    二十三條第二項定有明文。查被告因施用毒品案件，經裁定
    施以強制戒治，於九十年八月二十七日執行完畢釋放，有臺
    灣高等法院被告前案紀錄表一份在卷可稽（見本院卷第九、
    十二頁），此次於五年內再犯施用毒品罪，即應依刑事訴訟
    程序依法追訴、審理。
  (二)按海洛因及安非他命分別係毒品危害防制條例第二條第二項
    第一款、第二款所明定之第一、二級毒品。核被告所為，係
    違反同條例第十條第一項、第二項之施用第一級、第二級毒
    品罪。被告持有海洛因及安非他命後進而施用，其持有之低
    度行為，為施用之高度行為所吸收，均不另論罪。又被告多
    次施用安非他命犯行，時間緊接，構成要件相同，且係基於
    概括犯意反覆為之，為連續犯，應依刑法第五十六條之規定
    論以一罪，並加重其刑。臺灣臺南地方法院檢察署九十四年
    度營毒偵字第一六二、二○二號移送併辦部分，與本案為裁
    判上一罪之連續犯關係，本院自得予以審理，併此敘明。另
    被告前因違反毒品危害防制條例案件，經法院判處有期徒刑
    一年，於九十二年四月二十六日執行完畢，有臺灣高等法院
    被告前案紀錄表一份在卷可憑（見本院卷第九頁），其受有
    期徒刑之執行完畢，五年以內再犯本件有期徒刑以上之罪，
    為刑法第四十七條之累犯，施用海洛因部分加重其刑，施用
    安非他命部分則遞加重其刑。所犯上開二罪間，犯意各別，
    罪名有異，應予分論併罰。爰審酌被告不知端正行為避免犯
    罪，一再施用毒品，足見被告輕忽法律，尚無悛悔之心，惟
    被告於本院審理時猶能坦承犯行，態度尚稱良好等一切情狀
    ，分別量處如主文所示之刑，並定其應執行之刑，以資懲儆
    。
據上論斷，應依刑事訴訟法第二百九十九條第一項前段、第二百
七十三條之一第一項，毒品危害防制條例第十條第一項、第二項
，刑法第十一條前段、第五十六條、第四十七條、第五十一條第
五款，判決如主文。
本案經檢察官甲○○到庭執行職務。
中　　華　　民　　國　　94　　年　　9 　　月　　27　　日
　　　　　　　　　刑事第十一庭  法　官　李東柏
以上正本證明與原本無異。
如不服本判決，應於判決送達後十日內，向本院提出上訴狀。
　　　　　　　　　　　　　　　　書記官　簡湘雲
中　　華　　民　　國　　94　　年　　9 　　月　　27　　日
附錄本案論罪科刑法條全文：
毒品危害防制條例第十條第一項、第二項
施用第一級毒品者，處六月以上五年以下有期徒刑。
施用第二級毒品者，處三年以下有期徒刑。
